臺灣臺南地方法院臺南簡易庭民事判決
111年度南小字第1594號
原      告  林思妤  

訴訟代理人  楊茛閎  
被      告  邱文祺  

訴訟代理人  周維信  
上列當事人間請求侵權行為損害賠償事件，本院於民國111年11
月30日言詞辯論終結，判決如下：
    主  文
被告應給付原告新臺幣18,308元，及自民國111年9月15日起至清
償日止，按週年利率百分之5計算之利息。
原告其餘之訴駁回。 
訴訟費用由被告負擔。
本判決原告勝訴部分得假執行。但被告如以新臺幣18,308元為原
告預供擔保，得免為假執行。
    事實及理由
一、原告主張：被告於民國110年8月11日17時許，騎乘車牌號碼
    000-000號機車，沿臺南市中西區民權路由東往西方向行駛
    ，於行經該路與西門路路口時，本應注意駕駛人應注意兩車
    並行之間隔，並隨時採取必要之安全措施，而當時日間有自
    然光線，天候晴，路面為乾燥無缺陷之柏油路面、無障礙物
    、視距良好，並無不能注意之情事，被告竟疏未注意併行之
    安全間隔，致其騎乘之機車右側車身擦撞同向右側亦疏未注
    意安全間隔由原告所騎乘車牌號碼000-0000號機車（下稱系
    爭機車）之左側車身，原告因而受有左側大腳趾鈍挫傷、左
    側內踝擦挫傷併瘀傷之傷害(下稱系爭事故、系爭傷害）。
    系爭事故經鑑定兩造同為肇事原因，被告經本院111年度交
    簡字第3065號、111年度交簡上字第218號刑事判決認犯過失
    傷害罪確定(下合稱系爭刑案)。原告爰依侵權行為損害賠償
    之法律關係，請求被告賠償新臺幣（下同）72,692元【計算
    式：(醫療費20,078元＋就診交通費6,588元＋系爭機車修繕費
    2,900元＋每日840元共17日不能工作薪資損失14,280元＋精神
    慰撫金10萬元＋醫療藥品費用1,538元)被告肇責50%】等語
    。並聲明：被告應給付原告72,692元，及自起訴狀繕本送達
    翌日起至清償日止，按週年利率百分之5計算之利息(見調字
    卷第11頁、小字卷第45頁)。
二、被告則以：對系爭刑案判決不服，否認伊就系爭事故有過失
    ；醫療費20,078元、醫療藥品費用1,538元不爭執；原告未
    舉證支出就診交通費，否認原告有此損害；否認系爭機車修
    繕估價單內容與系爭事故有因果關係，且原告未修繕就出賣
    系爭機車，否認原告受有此損害；原告自承是家庭主婦，兼
    職招攬保險，招攬成功才有獎金，縱使原告因系爭傷害休養
    ，也不一定有成交；原告主張精神賠償金額過高等語置辯。
    並聲明：原告之訴駁回(見小字卷第45頁)。
三、得心證理由：
  ㈠按因故意或過失，不法侵害他人之權利者，負損害賠償責任
    ；汽車、機車或其他非依軌道行駛之動力車輛，在使用中加
    損害於他人者，駕駛人應賠償因此所生之損害。民法第184
    條第1項前段、第191條之2前段分別定有明文。又汽車行駛
    時，駕駛人應注意兩車並行之間隔，並隨時採取必要之安全
    措施，道路交通安全規則第94條第3項定有明文。另不法侵
    害他人之身體或健康者，對於被害人因此喪失或減少勞動能
    力，或增加生活上之需要時，應負損害賠償責任；不法侵害
    他人之身體、健康、名譽、自由、信用、隱私、貞操，或不
    法侵害其他人格法益而情節重大者，被害人雖非財產上之損
    害，亦得請求賠償相當之金額；當事人主張有利於己之事實
    者，就其事實有舉證之責任，民法第193條第1項、第195條
    第1項前段、民事訴訟法第277條前段分別定有明文。經查：
    　　 
　⒈兩造不爭執於上開時、地騎乘機車發生系爭事故，原告因而
    受有系爭傷害之事實，此外，復經本院調取系爭刑案卷宗核
    閱無訛，此部分事實堪與認定。
　⒉被告固否認就系爭事故有何過失，並以前詞置辯，惟系爭事
    故經系爭刑案勘驗被告提供之行車紀錄器影片及系爭事故路
    口監視器影片結果如附表一至四，可知被告騎乘機車在臺南
    市中西區民權路與西門路之交岔路口停等紅燈時，原告騎乘
    系爭機車位在其右側，嗣路口號誌轉為綠燈，兩造均騎乘機
    車往民權路方向偏左直行，被告騎乘機車接近「金格食品」
    旁時，原告騎乘系爭機車之左車尾出現在行車紀錄器後鏡頭
    錄影畫面左方，錄影畫面旋即晃動，原告重心不穩左右晃動
    ，所騎乘之系爭機車亦左右搖擺滑行，之後即出現喇叭聲，
    被告始靠右停於路旁，隨即迴轉，原告則立於「金格食品」
    旁，足見兩造本係同向行駛，嗣被告騎乘機車於「金格食品
    」附近欲超越原告騎乘之系爭機車時，未保持安全間隔距離
    致兩車發生碰撞，肇生系爭事故。參以系爭事故經送請臺南
    市車輛行車事故鑑定會鑑定結果及臺南市車輛行車事故鑑定
    覆議委員會覆議結果，均認被告騎乘上開機車，並行未注意
    安全間隔，為肇事原因，原告騎乘系爭機車，並行未注意安
    全間隔，同為肇事原因（見系爭刑案調偵一卷第6頁，調偵
    二卷第3頁），因上開鑑定及覆議結果係鑑定機關本於專業
    知識及交通鑑定經驗所為之判斷，當可憑信，益見被告就系
    爭事故之發生確有過失，故被告應負損害賠償責任一節，堪
    予認定。
　⒊原告各項請求金額認定如下：
　⑴醫療費用20,078元、醫療藥品費用1,538元部分：原告主張因
    系爭傷害就診，支出必要醫療費用20,078元、醫療藥品費用
    1,538元乙節，業據提出郭綜合醫院診斷證明書及收據、開
    元骨外科診所診斷證明書及醫療費用明細、張育彰復健科診
    所診斷證明書及收據、丁丁連鎖藥妝電子發票證明聯及美德
    耐股份有限公司郭綜合院外門市部統一發票等件為證，復為
    被告不爭執，原告此部分主張，應屬有據。
　⑵原告主張因系爭傷害支出就診交通費6,588元乙情，未提出任
    何證據以實其說；原告主張因系爭事故受有系爭機車修繕費
    2,900元損失乙節，固提出估價單為據，惟系爭機車所有權
    人並非原告，有系爭機車車籍資料(見小字卷第17頁)可佐，
    且原告亦自承：系爭機車沒有修就賣掉了等語(見小字卷第4
    5頁)，則難認原告受有系爭機車修繕費2,900元損害；原告
    因受有「左側大腳趾鈍挫傷、左側內踝擦挫傷併瘀傷」宜休
    養3日；因「左足大腳趾挫傷，趾甲鬆動、接受趾甲拔除」
    ，宜休養2週乙情，固有郭綜合醫院診斷證明書、開元骨外
    科診所診斷證明書(見調字卷第23、25頁)可稽，然「宜休養
    」並非得逕認為「不能工作」，依原告所受左側大腳趾鈍挫
    傷、左側內踝擦挫傷併瘀傷、拔除左足大腳趾趾甲之情，及
    原告主要擔任家管，兼職招攬保險之性質，尚難認原告因系
    爭傷害而有17日「不能工作」之情。是原告請求告賠償就診
    交通費、系爭機車修繕費、薪資損失，洵屬無據。
　⑶又被害人因身體、健康受侵害，致受有非財產上之損害者，
    雖亦得請求賠償，惟酌定精神慰撫金之多寡時，應斟酌被害
    人及加害人雙方之身分、資力、經濟狀況、加害程度、被害
    人所受痛苦及及其他各種情形，以核定相當之數額。本院審
    酌兩造教育程度、經濟能力、社會地位（參見系爭刑案刑事
    案件卷宗及兩造財產所得調件明細資料），及原告所受傷害
    等一切情狀，認原告請求之精神慰撫金以15,000元為適當，
    逾此數額之請求，則無理由。
　⑷綜上，原告得請求賠償之金額為36,616元【計算式：醫療費
    用20,078元＋醫療藥品費1,538元＋精神慰撫金15,000元】，
    逾此部分之請求，則無理由。
　㈡末按損害之發生或擴大，被害人與有過失者，法院得減輕賠
    償金額，或免除之，為民法第217條第1項所明揭。查：系爭
    事故係兩造騎乘機車，並行未注意安全間隔，同為肇事原因
    乙節，業經認定如上，本院斟酌系爭事故發生之情狀，認兩
    造就系爭事故之發生，應各負擔過失責任50%，經過失相抵
    後，原告得請求被告賠償之金額為18,308元【計算式：36,6
    16元50％(元以下四捨五入)】，逾此部分之請求，則無理由
    。
四、綜上所述，原告依侵權行為損害賠償法律關係，請求被告給
    付18,308元，及自起訴狀繕本送達翌日之111年9月15日起至
    清償日止，按週年利率百分之5計算之利息，為有理由，應
    予准許，逾此部分之請求，則無理由。
五、本件事證已臻明確，兩造其餘攻擊防禦方法及證據，核與判
    決之結果不生影響，爰不一一論列，併此敘明。
六、本件係就民事訴訟法第436條之8第1項規定之小額訴訟事件
    所為被告部分敗訴之判決，依民事訴訟法第436條之20之規
    定，應依職權就被告敗訴部分宣告假執行。併依同法第436
    條之23、第436條第2項、第392條第2項規定，依聲請宣告被
    告如預供擔保後，得免為假執行。
七、訴訟費用負擔之依據：民事訴訟法第436條之19第1項、第79
    條。
中　　華　　民　　國　　111 　年　　12　　月　　14　　日
                  臺灣臺南地方法院臺南簡易庭
　　　　　　　　　             法    官　王淑惠
以上正本係照原本作成。
如不服本判決，應於送達後20日內，向本院提出上訴狀並表明上
訴理由，如於本判決宣示後送達前提起上訴者，應於判決送達後
20日內補提上訴理由書（須附繕本）。對於小額程序之第一審判
決之上訴，非以其違背法令為理由，不得為之。且上訴狀內應記
載表明(一)原判決所違背之法令及其具體內容；(二)依訴訟資料
可認為原判決有違背法令之具體事實者。如委任律師提起上訴者
，應一併繳納上訴審裁判費。
中　　華　　民　　國　　111 　年　　12　　月　　15　　日
                               書 記 官  洪凌婷 

附表一：被告之行車紀錄器前鏡頭1
16:00:00～16:55:45 畫面開始。無本案相關畫面。 16:55:46～16:56:22 原告騎乘機車從被告左邊超車，行駛於被告前方，且於西門路與民權路口停等紅燈。被告亦停車於該路口，且停車位置為原告之左方。 16:56:23～16:56:34 無本案相關畫面。畫面結束。 

附表二：被告之行車紀錄器前鏡頭2
16:56:35～16:57:25 畫面開始。被告與原告持續停車，等待燈號轉為綠燈。16:57:11一輛車身印有「長昱」字樣之貨車（下稱貨車）停於該路口欲迴轉。 16:57:26～16:57:57 16:57:27燈號轉為綠燈，貨車此時往後倒退。被告偏左向前直行，欲進入「金格食品」旁之民權路，16:57:29旁邊有一男子（下稱甲男）於被告右邊超車直行，被告騎經「金格食品」旁時，16:57:33畫面震動，隨後16:57:26有「叭叭叭」之喇叭聲，被告靠右停車，16:57:43被告迴轉。16:57:47可見貨車停等於西門路上之「金格食品」旁，原告騎乘之系爭機車為直立，且原告側身、雙腳站立於機車左方，16:57:58原告彎下腰伸出右手，此時一台藍色小客車經過，擋住畫面中之原告，16:57:49可見原告騎乘之系爭機車車身向右倒下，原告連帶壓在系爭機車上，隨後原告雙腳站穩 ，彎腰面對倒下之系爭機車。畫面結束。 

附表三：被告之行車紀錄器後鏡頭
16:56:34～16:57:26 畫面開始。甲男騎乘機車，停等於被告之右側。 16:57:27～16:57:57 甲男與被告向前行駛，16:57:32可見原告騎乘之系爭機車左車尾出現於畫面左方，被告繼續向前直行，隨後16:57:33畫面輕微晃動，原告重心不穩，左右晃動，系爭機車亦不穩致左右滑行，後原告雙腳落地停車於「金格食品」旁。被告停車於路旁，隨後迴轉，停車於民宅前。畫面結束。 

附表四：西門路、民權路口監視器
16:59:10～16:59:52 畫面開始。無本案相關畫面。 16:59:53～17:00:03 畫面左下角出現被告與原告，兩人同向行駛，此時原告位於被告之右方偏後處，隨後被告與原告距離拉大。貨車於16:59:56擋住原告，僅可見被告繼續向前行駛，後原告雙腳放下，靠右於路邊停車。畫面結束。